臺灣彰化地方法院刑事判決　　　　　　　　　　　　九十二年度訴字第一三七六號
　　公　訴　人　臺灣彰化地方法院檢察署檢察官
　　被　　　告　甲○○
右列被告因違反毒品危害防制條例案件，經檢察官提起公訴（九十二年度毒偵字第二
五０七號、第二七一六號），及併案審理（九十三年度毒偵字第一一二四號、臺灣板
橋地方法院檢察署九十二年度毒偵字第三五四七號、九十三年度毒偵字第四六八號、
第一八六六號），於本院準備程序中，被告就被訴及併案事實均為有罪之陳述，經裁
定改行簡式審判程序，本院判決如左：
    主  文
甲○○連續施用第一級毒品，處有期徒刑拾月，扣案之殘渣袋壹包沒收；扣案之海洛
因共貳拾包（其中柒包淨重貳點零捌公克、拾貳包淨重柒點參公克、壹包毛重拾參點
玖公克），沒收銷燬之；又連續施用第二級毒品，處有期徒刑伍月，扣案之吸食器共
參組、吸食管壹支均沒收，扣案之甲基安非他命共參包（毛重分別為零點陸公克、零
點參參公克及淨重零點肆公克），均沒收銷燬之；應執行有期徒刑壹年貳月，扣案之
吸食器共參組、吸食管壹支、殘渣袋壹包均沒收；又扣案之海洛因共貳拾包（其中柒
包淨重貳點零捌公克、拾貳包淨重柒點參公克、壹包毛重拾參點玖公克）、甲基安非
他命共參包（毛重分別為零點陸公克、零點參參公克及淨重零點肆公克），均沒收銷
燬之。
    事  實
一、甲○○前於民國八十九年間，因施用毒品案件，經臺灣雲林地方法院以八十九年
    度毒聲字第一０八九號裁定送觀察、勒戒，經抗告後，由臺灣高等法院臺南高分
    院以八十九年度毒抗字第三二四號抗告駁回確定，入勒戒處所施以觀察、勒戒，
    認無繼續施用毒品之傾向，經臺灣雲林地方法院檢察署以八十九年度毒偵緝字第
    一四三號不起訴處分確定；又因施用毒品案件，經臺灣雲林地方法院以九十年度
    毒聲字第八三三號裁定送觀察、勒戒後，仍認無繼續施用毒品之傾向，而於九十
    一年九月四日執行完畢出所，並由臺灣雲林地方法院檢察署於九十一年十月七日
    以九十一年度毒偵緝字第一０二號為不起訴處分。詎其猶未能戒除毒癮，復三犯
    且於前揭觀察、勒戒執行完畢釋放後五年內，基於施用第一級毒品之概括犯意，
    自九十二年九月二十六日起至九十三年四月八日止，在其當時位於臺北縣樹林市
    ○○路○段一五六號二樓之二租屋處，以將海洛因摻入香菸中點燃後吸食之方式
    ，每七至十日施用一次，連續施用第一級毒品海洛因多次。其另基於施用第二級
    毒品甲基安非他命（起訴書誤載為安非他命）之概括犯意，於九十二年九月二十
    四日起至九十三年四月八日止，在上址租屋處，以將甲基安非他命置於其所有吸
    食器中，下方以火燒烤，使產生煙霧後吸食之方式，連續施用第二級毒品甲基安
    非他命多次。嗣於下述時、地，為警分別查獲：(一)九十二年九月二十六日凌晨四
    時三十五分許，駕駛車號二００九—ＦＫ自小客車，行經國道一號公路南向二二
    ０公里即彰化縣北斗鎮埤頭鄉處，因超速違規為警盤查，因心虛即將隨身攜帶之
    第二級毒品甲基安非他命一包（毛重約０‧六公克）丟棄車外，然仍為警在其手
    提包內查扣其所有供施用甲基安非他命之吸食器一組；(二)九十二年十月二十七日
    下午七時五十分許，在臺北縣樹林市○○路○段八十號停車場，經警攔查，當場
    查獲其所有供施用甲基安非他命之吸食器一組；並於當晚九時十八分許，經其同
    意且偕同在臺北縣樹林市鎮○街三十五號內搜索，於其皮包內查扣海洛因七小包
    （總計淨重二‧０八公克）、殘渣袋一包、甲基安非他命一包（毛重０‧三三公
    克）；(三)九十三年一月八日下午十時三十分許，經警持臺灣板橋地方法院法官核
    發之搜索票，至甲○○當時位於臺北縣樹林市○○路○段一五六號二樓之二搜索
    時，當場查扣其所有供施用甲基安非他命之吸食器一組及甲基安非他命一包（淨
    重０‧四公克）；(四)九十三年四月八日下午六時十分許，因遭本院通緝，在臺北
    縣樹林市○○路○段一五六之二號二樓為警查獲，當場並扣得其所有供施用甲基
    安非他命之吸食管一支及海洛因十二包（淨重七‧三公克）；(五)九十三年四月九
    日因經本院裁定收押，於該日下午十時四十五分在臺灣彰化看守所辦理新收入所
    檢身時，當場查獲海洛因一包（毛重十三‧九公克），且其當晚採集尿液送驗結
    果，亦呈安非他命類及鴉片類陽性反應，而查知上情。
二、案經國道公路警察局第三警察隊報告及臺灣彰化地方法院檢察署檢察官自動檢舉
    偵查起訴；及臺北縣政府警察局樹林分局移送臺灣板橋地方法院檢察署檢察官暨
    臺灣彰化看守所移送臺灣彰化地方法院檢察署檢察官併案審理。
    理  由
一、按除被告所犯為死刑、無期徒刑、最輕本刑為三年以上有期徒刑之罪或高等法院
    管轄第一審案件者外，於前條第一項程序進行中，被告先就被訴事實為有罪之陳
    述時，審判長得告知被告簡式審判程序之旨，並聽取當事人、代理人、辯護人及
    輔佐人之意見後，裁定進行簡式審判程序；除簡式審判程序及簡易程序案件外，
    第一審應行合議審判，刑事訴訟法第二百七十三條之一第一項、第二百八十四條
    之一分別定有明文。本件被告甲○○所涉係死刑、無期徒刑、最輕本刑為三年以
    上有期徒刑之罪或高等法院管轄第一審案件以外之罪，並於本院行準備程序時就
    被訴事實為有罪之陳述，本院合議庭依前揭規定，經評議結果，裁定改由受命法
    官獨任行簡式審判程序，先予敘明。
二、右揭犯罪事實，業據被告甲○○於本院審理時坦承不諱，且其於九十二年九月二
    十六日、九十二年十月二十八日、九十三年一月九日經警及九十三年四月九日經
    臺灣彰化看守所採尿送驗結果，分呈甲基安非他命及嗎啡陽性反應、甲基安非他
    命及嗎啡陽性反應、嗎啡陽性反應、安非他命類及鴉片類陽性反應，此有國道公
    路警察局第三警察隊採集犯罪嫌疑人尿液編號與真實姓名對照認證表、彰化縣衛
    生局煙毒尿液檢驗成績書各一紙、臺北縣政府警察局樹林分局毒品危害防制條例
    案件被移送人姓名及代碼對照表、臺灣檢驗科技股份有限公司九十二年十一月五
    日、九十三年一月二十七日濫用藥物尿液檢驗報告各二紙及檢體採收紀錄表、詮
    昕科技股份有限公司濫用藥物尿液檢驗報告各一紙附卷可稽（見毒偵二五０七號
    卷第七頁、第二六頁，毒偵字第三五四七號卷第十七頁、第四三頁，毒偵字四六
    八號卷第四一頁至第四二頁，毒偵字第一一二四號卷第一九頁至第二０頁），而
    九十二年十月二十七日查扣之白色粉末七包，經警送法務部調查局鑑定結果，均
    含第一級第６項毒品海洛因成分，淨重二‧０八公克，此有該局九十二年十二月
    二十五日調科壹字第０六０００七六四七號鑑定通知書一紙附卷可稽（見毒偵字
    第三五四七號卷第三五頁），是尚有第一級毒品海洛因七包（淨重二‧０八公克
    ）扣案足資佐證，此外，尚有被告所有供施用甲基安非他命之吸食器三組、吸食
    管一支、甲基安非他命三包（毛重分別為０‧六公克、０‧三三公克及淨重０‧
    四公克），及被告所有方便供施用海洛因之殘渣袋一包、海洛因十三包（其中十
    二包淨重七‧三公克，一包毛重十三‧九公克）查扣可供佐證，是被告自白核與
    事實相符。又被告前因施用毒品案件，經臺灣雲林地方法院以八十九年度毒聲字
    第一０八九號裁定送觀察、勒戒，經抗告後，由臺灣高等法院臺南高分院以八十
    九年度毒抗字第三二四號抗告駁回確定，入勒戒處所施以觀察、勒戒，認無繼續
    施用毒品之傾向，經臺灣雲林地方法院檢察署以八十九年度毒偵緝字第一四三號
    不起訴處分確定；又因施用毒品案件，經臺灣雲林地方法院以九十年度毒聲字第
    八三三號裁定送觀察、勒戒後，仍認無繼續施用毒品之傾向，而於九十一年九月
    四日執行完畢出所，並由臺灣雲林地方法院檢察署於九十一年十月七日以九十一
    年度毒偵緝字第一０二號為不起訴處分等情，有臺灣高等法院被告全國前案紀錄
    表存卷可按，其三犯，且係於觀察、勒戒執行完畢出所後五年內，再犯本件毒品
    危害防制條例第十條之罪，事證明確，其犯行洵堪認定，應依法論科。
三、按毒品危害防制條例於九十二年六月六日經立法院修正通過後，已於同年七月九
    日經總統公布，並自公布後六個月即九十三年一月九日開始施行（參同條例第三
    十六條）。而依修正後該條例第三十五條第一項第三款之規定，對於九十三年一
    月九日修正施行前繫屬、而於修正施行後審理中之施用毒品案件，應由法院依修
    正後之規定處理之。查被告甲○○前因施用毒品案件，經觀察、勒戒執行期滿釋
    放，並經檢察官為不起訴處分後，復於五年內，且係三犯施用第一級毒品海洛因
    及第二級毒品甲基安非他命，核其所為，係犯毒品危害防制條例第十條第一項之
    施用第一級毒品罪及同條例第十條第二項之施用第二級毒品罪。被告於施用第一
    級、第二級毒品前後持有海洛因及甲基安非他命之低度行為，各為施用之高度行
    為所吸收，均不另論罪。又其先後多次施用第一級毒品海洛因及第二級毒品甲基
    安非他命之犯行，均時間緊接，方法相同，且各觸犯構成要件相同之罪，顯分係
    基於概括犯意為之，皆為連續犯，應分依刑法第五十六條規定，各以一罪論，並
    均加重其刑。被告所犯上開二罪，犯意各別，行為互殊，應予分論併罰。又公訴
    人係以被告於九十二年九月二十六日或其前三日內之某一時點，非法施用第一級
    毒品海洛因及第二級毒品甲基安非他命而提起公訴，惟被告於本院審理時自承伊
    施用海洛因之時點，係自九十二年九月二十六日起至九十三年四月八日止；而施
    用甲基安非他命之時點，則係自九十二年九月二十四日起至九十三年四月八日止
    ，是就起訴事實未記載部分，既分與公訴人起訴之施用第一級毒品及第二級毒品
    犯罪事實部分，具有連續犯之裁判上一罪關係，應為起訴效力所及，本院自應併
    予審究（併案部分亦均併予審理）。爰審酌被告已因施用毒品案件，歷經觀察、
    勒戒處遇措施，卻未能知所收斂而遠離毒害，戒毒意志尚非堅定，品行非端，惟
    念及被告於犯罪後尚能坦承犯行，態度堪稱良好，且施用毒品固戕害個人健康至
    深，然就他人權益之侵害仍屬有限，及其犯罪目的、手段等一切情狀，量處如主
    文所示之刑，並定應執行刑。扣案之第一級毒品海洛因共二十包（其中七包淨重
    二‧０八公克、十二包淨重七‧三公克、一包毛重十三‧九公克）及第二級毒品
    甲基安非他命共三包（毛重各為０‧六公克、０‧三三公克及淨重０‧四公克）
    ，均為供被告施用而查獲之毒品，應依毒品危害防制條例第十八條第一項前段規
    定，沒收銷燬之。又查扣之吸食器三組、吸食管一支、殘渣袋一包，均係被告所
    有供其犯前開二罪所用之物，業據被告自承在卷，且均非屬專供施用毒品之器械
    ，均應依刑法第三十八條第一項第二款規定，宣告沒收。
據上論斷，應依刑事訴訟法第二百七十三條之一第一項、第二百九十九條第一項前段
，九十三年一月九日修正施行後毒品危害防制條例第三十五條第一項第三款、第十條
第一項、第二項、第十八條第一項前段，刑法第十一條前段、第五十六條、第五十一
條第五款、第三十八條第一項第二款，判決如主文。
本案經檢察官吳怡盈到庭執行職務
中      華      民      國    九十三    年      五      月    二十四    日
                                臺灣彰化地方法院刑事第三庭
                                    法      官  簡婉倫
右正本證明與原本無異。
如不服本判決，應於判決送達後十日內，向本院提出上訴狀( 須附繕本 )。
                                    法院書記官  林盛輝
中      華      民      國    九十三    年      五      月    二十四    日
毒品危害防制條例第十條
施用第一級毒品者，處六月以上五年以下有期徒刑。
施用第二級毒品者，處三年以下有期徒刑。
